【裁判字號】    92,交聲,149
【裁判日期】    921107
【裁判案由】    違反道路交通管理處罰條例聲明異議
【裁判全文】
臺灣雲林地方法院交通事件裁定                    九十二年度交聲字第一四九號
    移
    受處分人
    即異議人    甲○○
右列異議人即受處分人因違反道路交通管理處罰條例案件，對於交通部公路總局台中
監理所九十二年七月二十三日中監違字第裁６０─ＺＤ0000000、６０─ＨＡ
0000000、６０─ＺＨ0000000、６０─Ｇ00000000、６０─
ＨＡ0000000、６０─Ｇ00000000、６０─Ｊ１Ａ０３９８７１、６
０─Ｇ00000000、６０─Ｇ00000000、６０─Ｆ00000000
號等裁決書所為之處分，聲明異議，本院裁定如左：
        主  文
異議駁回。
        理  由
一、按汽車行駛於高速公路或設站管制之道路，而不遵管制之規定者，處汽車駕駛人
    新臺幣三千元以上六千元以下罰鍰；汽車駕駛人，行車速度，超過規定之最高時
    速，或低於規定之最低時速，處新臺幣一千二百元以上二千四百元以下罰鍰；汽
    車駕駛人，行經有燈光號誌管制之交岔路口闖紅燈者，處新臺幣一千八百元以上
    五千四百元以下罰鍰；汽車駕駛人停車時，有不依順行方向、車種不依規定者者
    ，處新臺幣六百元以上一千二百元以下罰鍰。道路交通管理處罰條例第三十三條
    第一項、第四十條第一項、第五十三條、第五十六條第一項第六款、第九款分別
    定有明。
二、經查，受處分人所有之車牌號碼ＳＮ─６１４８號小客車，於九十一年一月二
    日十一時四十四分許，在國道一號南向二三八公里處超速行駛；於九十一年一
    月十日十三時十四分許，在台六線公路與苗栗市○○路口闖紅燈；於九十一年
    二月一日十四時五十二分，在台六十三線公路南向四公里五百公尺處超速行駛；
    於九十一年二月十五日十二時四十九分許，在國道三號北向二八四公里處超速
    行駛；於九十一年四月二十六日十五時十一分許，在台中市○○路不依順行方
    向停車；於九十一年五月二日零時二十六分許，在台十二線公路八公里二百公
    尺處超速行駛；於九十一年五月四日十六時十七分許，在台中市市○○○路停
    車車種不依規定；於九十一年九月九日二十一時四十分許，在台六三甲線北上
    公路稻香路口闖紅燈；於九十一年十二月十二日十六時五十一分許，在台中市
    ○○路○段德河公司前超速行駛；於九十二年一月七日十六時四十六分許，在
    台中市○○路○段德河公司前超速行駛等違規情事，為受處分人所不爭執，並有
    各該次違規情形之照片及舉發違反道路交通管理事件通知單在卷可資佐證，受處
    分人之違規事實應可認定。又上開「舉發違反道路交通管理事件通知單」已經原
    舉發單位依行政程序法第七十二條、第七十三條、第七十五條、第七十八條第一
    項之規定依職權為公示送達等情，復有各該次通知單之寄送回證影本、公告函文
    影本等在卷可按，即各該次違規通知單已經合法送達亦可認定。
三、受處分人對於上開違規事實及送達情形不爭執，惟另異議稱：其住台中縣大肚鄉
    ○○村○○路八巷八三之十四號，因幾年前，經商失敗，致房屋被拍賣，其為生
    活到處做零工，沒有固定住居所，所以不知道有違規紅單，都沒收到紅單，請准
    以繳納最低罰款金額等語。然而裁處罰鍰額度為監理機關之裁量權限，苟無顯然
    欠缺妥當或違法之處，法院似無越權之理，自難僅為調整罰鍰額度而任意撤銷原
    處分，受處分人以前開理由聲明異議，為無理由。從而，受處分人所有之汽車確
    有於右開時、地違規之事實，已如前述，是原處分機關之裁罰，核無違誤，本件
    受處分人之異議為無理由，自應將其異議駁回。
據上論斷，應依道路交通管理處罰條例第八十七條第二項、道路交通案件處理辦法第
十九條，裁定如主文。
中      華      民      國      九十二      年      十一    月    七    日
                                         臺灣雲林地方法院交通法庭
                                             法  官  劉為丕
右正本證明與原本無異。
如不服本裁定，應於裁定送達後五日內向本院提出抗告狀。
                                             書記官  王淑美
中      華      民      國      九十二      年      十一    月    七    日


司法院資訊處製作；財團法人民間司法改革基金會備份。
